Inventaris van het archief van de Inspecteur van het Kadaster in Zuid-Holland, 1823-1832 (1834)
Nationaal Archief, Den Haag
- OORSPRONKELIJK AANWIJZENDE TAFELS, 3.
  - Oorspronkelijk Aanwijzende Tafels, 1832; 169-256; 88 delen
    - Poortugaal C; Hoogvliet A-C; Barendrecht, Oost- en West- D., 228
    - Pijnacker A-C; Ruijven A; Schipluiden A-B; Vrijenban A-C., 229
    - Reeuwijk A-D; Sluipwijk A-C., 230
    - Rhoon A-C., 227
    - Ridderkerk A-D., 231
    - Rietveld A-B., 221
    - Rockanje A-D., 222
    - Rotterdam A-B,Gb-I,O., 232
    - Rotterdam C-Ga,K-N., 233
    - Roxenisse A., 220
    - Rozenburg A-C., 208
    - Ruijven A., 229
    - Rijnsaterwoude A., 200
    - Rijsoort A; Sandelingen-Ambacht A; Strevelshoek A; Wieldrecht A-C; Zwijndrecht A-B., 234
    - Rijswijk A-I., 235
    - Sandelingen-Ambacht A., 234
    - Schiebroek A; Zevenhuizen A-D., 236
    - Schiedam A-E., 237
    - Schipluiden A-B., 229
    - Schoonhoven A-C., 224
    - Simonshaven A-B., 222
    - Sint Maartenregt A-B; Wateringen A-C., 238
    - Sluipwijk A-C., 230
    - Sommelsdijk A-D; Stellendam A-D., 239
    - Spijkenisse A-E; Vierpolders A-B; Zuidland A-C; Zwartewaal A., 240
    - Stad aan 't Haringvliet A., 220
    - Stein A-B; Waddinxveen, Zuid- A., 241
    - Stellendam A-D., 239
    - Stolwijk A-C., 242
    - Stompwijk A-H., 243
    - Stormpolder A., 224
    - Strevelshoek A., 234
    - Tempel A., 180
    - Valkenburg A., 248
    - Vennip, De A; Hillegom A-D; Katwijk A-B., 244
    - Veur A-B; Zegwaart A-F., 245
    - Vierpolders A-B., 240
    - Vlaardingen A-B., 208
    - Vlaardingerambacht A-D; Zouteveen A., 246
    - Vliet A., 224
    - Vlist A-C; Zuidbroek A., 247
    - Voorburg A-C., 254
    - Voorhout A-B; Valkenburg A; Warmond A-E., 248
    - Voorschoten A-B., 249
    - Vrijenban A-C., 229
    - Vrijhoeven A., 169
    - Waarder A-B., 221
    - Waddinxveen, Noord- A-B., 210
    - Waddinxveen, Zuid- A., 241
    - Warmond A-E., 248
    - Wassenaar A-F., 250
    - Wateringen A-C., 238
    - Wieldrecht A-C., 234
    - Woerden A-C., 251
    - Woubrugge A-C., 252
    - IJsselmonde A-C., 177
    - Zegwaart A-F., 245
    - Zevenhoven A-B., 253
    - Zevenhuizen A-D., 236
    - Zoetermeer A-H; Voorburg A-C., 254
    - Zoeterwoude A-E., 255
    - Zouteveen A., 246
    - Zuidbroek A., 247
    - Zuidland A-C., 240
    - Zuidwijk A., 225
    - Zwammerdam A-C., 256
    - Zwartewaal A., 240
    - Zwijndrecht A-B., 234
- OVERIGE STUKKEN, 4.
  - Minuten van uitgaande brieven van de Gouverneur aan gemeente- en waterschapsbesturen, met verzoek de polderrekeningen ter onderzoek op te sturen, 1826-1828; 257; 1 pak
  - Minuten van uitgaande brieven van de Gouverneur aan gemeente- en waterschapsbesturen ter terugzending van polderrekeningen; met als bijlagen ontvangstrecu's getekend door de Inspecteur van het Kadaster, 1826-1829; 258; 1 pak
  - Staten van polderlasten in Zuid-Holland, ca. 1828-1831; 259; 1 omslag
  - Stukken betreffende veenderijen in Zuid-Holland, waaronder reglementen van verveningen, 1826-1833.; 260; 1 pak
  - Stukken ingekomen ingevolge de circulaire van de Gouverneur van 4 december 1827 aan de gemeentebesturen, inzake de lasten van vaarten en kanalen, 1827-1828.; 261; 1 pak
    Overgedragen aan de Inspecteur 26 april 1828
  - Tabellen van tiendberekening, 1828-1830; 262; 1 omslag
    Soms meerdere gemeenten in één tabel
  - Ingekomen besluiten van de Gouverneur inzake de goedkeuring van de begrotingen van gebouwde en ongebouwde eigendommen; met correspondentie en bijlagen, waaronder: rapporten van de inspecteur over het werk der kadastrale schattingen in de kantons; verslagen van de kantonnale vergaderingen en adviezen over ingediende reclames, ca.1827-1832; 263-267; 5 pakken
    Voor kanton Strijen zie Beijerland, voor kanton Woerden zie Schoonhoven
    - Alphen, Beijerland, Brielle, Delft., 263
    - Dordrecht, Goedereede, Gorinchem, Gouda., 264
    - 's-Gravenhage, Haastrecht, Hillegersberg, Katwijk, Leiden, Naaldwijk, Noordwijk., 265
    - Ridderkerk, Rotterdam, Schiedam, Schoonhoven, Sliedrecht, Sommelsdijk., 266
    - Vianen, Vlaardingen, Voorburg, Woubrugge., 267
  - "Tabel der tegen de rangschikking der eigendommen ingeleverde bezwaren" met adviezen van de controleurs en bijbehorende bezwaarschriften, ca.1827-1832; 268-269; 2 pakken
    Betreft ruim de helft van de gemeenten; de namen der gemeenten in de index
    - Aar Ter - Nieuwland, 268
    - Nieuwveen - Zwijndrecht, 269
  - Register van ingediende bezwaarschriften (reclames), ca. 1832-1833; 270; 1 deel
  - Bezwaarschriften tegen de kadastrale klassering, vaak met "relaas van het ingestelde onderzoek" door controleur en schatter, 1832-1833; 271-277; 7 pakken
    Betreft vrijwel alle gemeenten; de namen der gemeenten in de index
    - Aar, Ter - Dirksland, 271
    - Dordrecht - Hagestein, 272
    - Hardinxveld - Leiden, 273
    - Leiderdorp - Nieuw-Lekkerland, 274
    - Nieuwe Tonge - Ridderkerk, 275
    - Rockanje - Spijkenisse, 276
    - Stad aan 't Haringvliet - Zwijndrecht, 277
  - Bezwaarschriften ingediend door eigenaren van fabrieken, molens en andere bedrijven, 1833; 278; 1 pak
  - Bezwaarschriften betreffende de visserij, 1833-1834; 279; 1 pak
  - Overige bezwaarschriften, 1833; 280; 1 pak
    Niet per gemeente geordend; betreffen soms meerdere gemeenten tegelijk
  - Comptabiliteitsregisters van de dienstjaren, 1826-1830, 1832; 281-283; 3 delen
    - 1826-1827, 281
    - 1828-1829, 282
    - 1830,1832, 283
  - Register van "Betalingen uit het fonds ter voorziening in de kosten der bespoediging van het werk van het Kadaster", 1826-1827; 284; 1 deel
  - Staten van gemaakte kosten ten behoeve van de kadastrale werkzaamheden, dienstjaren 1831, 1832 en 1833, met gegevens over voorgaande jaren, 1831-1833; 285; 1 omslag
  - Halfjaarlijkse overzichten van het personeel van het Kadaster in Zuid-Holland, 1827-1832; 286; 1 pak
- DOCUMENTATIE, 5.
  - "Verzameling van Algemeene Instructies en Circulaires van het Hoofdbestuur van de Registratie, het Kadaster en de Loterijen", 1825-1831; 287-289; 3 banden
    - 1825 10 december - 1827 19 februari no.1-44, 287
    - 1827 23 maart - 1828 21 mei no.45-82, 288
    - 1828 31 mei - 1831 21 december no.84-111, 289
  - Modellen van staten, tabellen en formulieren behorende bij de Algemeene Instructie van 21 februari 1826 nr.18 en bij aanvullende voorschriften, 1826-1828; 290; 1 pak
    Waarschijnlijk bijlage bij Circulaire no.15 (vgl.inv.nr.287)